【裁判字號】    89,易,2902
【裁判日期】    890907
【裁判案由】    竊盜
【裁判全文】
臺灣板橋地方法院刑事判決                        八十九年度易字第二九○二號
    公  訴  人  臺灣板橋地方法院檢察署檢察官
    被      告  甲○○
右列被告因竊盜案件，經檢察官提起公訴（八十九年度偵字第九一六三號、第一○六
○八號），本院判決如左：
    主      文
甲○○故買贓物，累犯，處有期徒刑肆月；又攜帶兇器竊盜未遂，累犯，處有期徒刑
柒月，扣案尖嘴鉗壹支及鑰匙壹把均沒收；應執行有期徒刑玖月，扣案尖嘴鉗壹支及
鑰匙壹把均沒收。
    事      實
一、甲○○曾於民國八十六年間因違反麻醉藥品管理條例案件，經臺灣士林地方法院
    判處有期徒刑三月確定，於八十七年十一月二十五日執行完畢，不知悔改，明知
    年約三十餘歲綽號「眼鏡」之男子（真實姓名年籍不詳）持有之車牌號碼ＨＲＭ
    －七六三號重型機車一輛（本為乙○○所有，於八十九年四月十一日十三時許，
    在桃園縣桃園市○○路一五九三號失竊），為來歷不明之贓物，竟仍於八十九年
    四月十一日十三時許後某日，在臺北市○○區○○路一段某工地內，以新臺幣（
    下同）一萬元之代價，向該綽號「眼鏡」之男子買受前開重型機車騎用，迨至八
    十九年五月六日十五時三十分許，其騎乘前開重型機車行經臺北縣蘆洲市○○路
    二八○號前，為警查獲；詎其不思戒慎，另意圖為自己不法之所有，於八十九年
    五月三十日凌晨一時許，在臺北縣三重市○○路與重新路口，攜帶其所有之自備
    鑰匙一把及客觀上具危險性足資為兇器使用之尖嘴鉗一支，以將自備鑰匙插入機
    車鑰匙孔俾啟動電門發動機車之方式，著手實行竊取丙○○所有車號ＤＮＭ－○
    八一號輕型機車，惟尚未得手，即為巡邏員警當場查獲而不遂，並扣得其所有之
    尖嘴鉗一支及鑰匙一把。
二、案經臺北縣警察局蘆洲分局及三重分局報請臺灣板橋地方法院檢察署檢察官偵查
    起訴。
    理      由
一、訊據被告甲○○固坦承故買贓車，惟矢口否認有何竊取機車之行為，辯稱：伊僅
    係坐在機車上等待朋友云云。經查：車牌號碼ＨＲＭ－七六三號重型機車一輛，
    本為乙○○所有，於八十九年四月十一日十三時許，在桃園縣桃園市○○路一五
    九三號失竊，已據被害人乙○○指述明確，並有車輛竊盜、車牌失竊資料個別查
    詢報表及贓物認領保管單等附卷足稽，要屬贓物無疑，被告購車不探詢來源，亦
    未一併取得行車執照，復不向車輛監理機關辦理過戶，即私下以一萬元低價買受
    騎乘近月，顯違常情，殊難謂於購買機車時毫無贓物認識之可能；又車牌號碼Ｄ
    ＮＭ－○八一號輕型機車屬丙○○，於右揭時、地遭被告以鑰匙插入鑰匙孔竊取
    未果等事實，分據被害人丙○○及當場查獲之警員潘譽元指證綦詳，並有贓物認
    領保管單存卷及被告所攜、所用鑰匙扣案可資佐證，綜上被告所辯，無非避就卸
    責之詞，不足採信，本件事證明確，被告犯行咸堪認定。
二、被告甲○○故買贓物，核係犯刑法第三百四十九條第二項之故買贓物罪；又攜帶
    客觀上具危險性足資為兇器使用之尖嘴鉗竊盜未遂，核係犯刑法第三百二十一條
    第二項、第一項第三款之加重竊盜未遂罪。被告曾於八十六年間因違反麻醉藥品
    管理條例案件，經臺灣士林地方法院判處有期徒刑三月確定，於八十七年十一月
    二十五日執行完畢，有臺灣高等法院刑案紀錄簡覆表在卷可憑，其於五年以內再
    犯上開有期徒刑以上各罪，為累犯，應依刑法第四十七條規定加重其刑；又其攜
    帶兇器竊盜未遂，既未發生犯罪之結果，是依刑法第二十六條前段減輕其刑；其
    攜帶兇器竊盜未遂部分，同有刑之加重及減輕事由，應先加後減之。被告所犯上
    開二罪，犯意各別，構成要件亦異，應予分論併罰。爰審酌被告年富力強，竟先
    後故買贓車及竊取機車，顯貪取非分之財利，不知尊重他人權益，甚為可訾，應
    予非難，兼衡其所生危害、所用手段、及犯後態度等一切情狀，分別量處各罪如
    主文所示之刑，並定其應執行之刑，資為懲儆。
三、扣案尖嘴鉗一支及鑰匙一把，均為被告攜帶所有之物，已據被告供明在卷，依前
    開犯行情節，又屬供被告犯竊盜罪所用之物，應依刑法第三十八條第一項第二款
    規定，併予沒收；至被告駕駛買得之贓車被查獲時，雖尚有鑰匙四把扣案，然既
    非故買贓物所需、所用之物，且未經被害人乙○○領回，應非屬贓物之一部，又
    非違禁物，是未予宣告沒收，附此敘明。
據上論結，應依刑事訴訟法第二百九十九條第一項前段，刑法第三百四十九條第二項
、第三百二十一條第二項、第一項第三款、第四十七條、第二十六條前段、第五十一
條第五款、第三十八條第一項第二款，罰金罰鍰提高標準條例第一條前段，判決如主
文。
本案經檢察官高智美到庭執行職務。
中      華      民      國      八十九    年      九      月     七     日
                                    臺灣板橋地方刑事第六庭
            法  官  蔡  新  毅
右正本證明與原本無異。
如不服本判決，應於判決送達後十日內，向本院提出上訴狀，上訴於臺灣高等法院。
                                        書記官  謝  麗  秋
中      華      民      國      八十九    年      九      月     七     日
【附錄本案論罪科刑法條全文】
刑法第三百四十九條：
收受贓物者，處三年以下有期徒、拘役或五百元以下罰金。
搬運、寄藏、故買贓物或為牙保者，處五年以下有期徒刑、拘役或科或併科一千元以
下罰金。
因贓物變得之財物，以贓物論。
刑法第三百二十一條：
犯竊盜罪而有左列情形之一者，處六月以上五年以下有期徒刑：
一、於夜間侵入住宅或有人居住之建築物、船艦或隱匿其內而犯之者。
二、毀越門扇、牆垣或其他安全設備而犯之者。
三、攜帶兇器而犯之者。
四、結夥三人以上而犯之者。
五、乘火災、水災或其他災害之際而犯之者。
六、在車站或埠頭而犯之者。
前項之未遂犯罰之。


司法院資訊處製作；財團法人民間司法改革基金會備份。
